【裁判字號】    90,交易,407
【裁判日期】    900820
【裁判案由】    公共危險
【裁判全文】
臺灣臺中地方法院刑事判決                          九十年度交易字第四七號
    公  訴  人  臺灣台中地方法院檢察署檢察官
    被      告  甲○○
                乙○○
右列被告等因公共危險案件，經檢察官聲請簡易判決處刑 (九十年度偵字第九０三七
號)，本院台中簡易庭認不宜以簡易判決處刑 (九十年度中交簡字第七０一號)，改依
通常程序審理，判決如左：
    主  文
甲○○、乙○○均無罪。
    理  由
一、聲請意旨如附件聲請簡易判決處刑書所載。
二、按犯罪事實應依證據認定之，無證據不得推定其犯罪事實；又不能證明被告犯罪
    或其行為不罰者，應諭知無罪之判決，刑事訴訟法第一百五十四條第三百零一
    條第一項分別定有明文。
三、訊據被告甲○○、乙○○對於酒後駕車且肇事之事實固均不爭執，並有道路交通
    事故調查報告表、照片、酒精測定值測試紙影本在卷可資佐證。惟被告二人均堅
    決否認有何公共危險之犯行，均辯稱：當時頭腦清醒，並未酒醉駕車等語。經查
    ：按服用酒類不能安全駕駛動力交通工具之認定，參考德國、美國之認定標準，
    對於酒精濃度呼氣已達每公升○．五五毫克或血液濃度達百分之○．一一以上，
    肇事率為一般正常人之十倍，應認為已達不能安全駕駛之標準（法務部八十八年
    五月十八日八八年度法檢字第一六六九號函參照）；次按體內酒精含量由開始飲
    酒時的０％，依飲酒量漸漸累積增加，在完成飲酒時體內酒精含量達到最高，隨
    後依代謝率逐漸代謝，至於體內酒精含量倒推計算代謝率，依交通部運輸研究所
    於七十七年八月間針對國人進行實驗研究指出為每小時每公升０．０六二八毫克
    (引自陳高村著吐氣中酒精含量倒推計算過程一文)。依被告二人所供，於肇事之
    九十年五月九日凌晨三時五十分許前，被告甲○○已駕車行駛約十分鐘、被告乙
    ○○則駕車行駛約五十分鐘，而警員係於同日凌晨五時十九分、五時二十二分對
    被告甲○○、乙○○分別進行測試，酒精濃度測定值各為每公升０．二九毫克、
    ０．三五毫克，則被告甲○○、乙○○自駕車至酒測之時間各相距達一小時三十
    九分鐘、二小時二十二分鐘，依前揭國人體內酒精含量之代謝率計算，被告甲○
    ○、乙○○於駕車之始體內所含酒精濃度應分別僅達每公升０˙三九毫克、０．
    五０毫克 (被告甲○○部分計算試為：0.29mg/l+0.0628mg/lx1.65hr= 0.39mg/l
    ；被告乙○○部分計算試為：0.35mg/l+0.0628mg/lx2.37hr= 0.50mg/l)，被告
    二人駕車當時之酒精濃度呼氣顯均未達法務部函示之每公升０．五五毫克以上不
    能安全駕駛動力交通工具標準。其次，卷附測試觀察紀錄表關於被告二人查獲前
    後觀察結果，雖記載「因嫌疑人有酒醉駕車跡象，顯然無法安全駕駛」云云，惟
    據證人即車禍後至現場處理並製作該紀錄表之警員陳一夫於本院九十年八月六日
    審理時證稱：當天並未作實際之測試，只有以目測方式觀察，而所謂酒醉駕車跡
    象，僅係以被告二人酒測結果超過０．二五毫克作判斷等語，則依證人陳一夫之
    上開證述，警員於被告二人肇事後既未依該紀錄表所載欄位逐項測試觀察，僅憑
    被告二人酒測結果超過０．二五毫克，即率認其等有酒醉駕車之行為，尚嫌遽斷
    。再者，證人陳一夫於本院同日審理時另證稱：「 (問：當時被告二人精神狀態
    如何？)我看到的時候，二位被告走路都沒有搖晃的現象，講話也不會有像喝醉
    酒的樣子，頭腦也不會說不清楚的樣子，對我們的問話也都能夠答覆，二個被告
    我都有看過」等語，則參諸被告二人於肇事後警方調查時，意識清醒，走路無搖
    晃等酒醉現象之情況證據以觀，益足見被告二人雖有飲酒，然均尚未達不能安全
    駕駛動力交通工具之程度甚明。被告二人所辯，應可採信。本件被告二人酒後駕
    車之行為，核與刑法第一百八十五條之三服用酒類，不能安全駕駛動力交通工具
    而駕駛罪嫌之構成要件不該當，自難繩以該公共危險罪責。此外，復查無其他積
    極證據足資證明被告二人有何公訴人所指之公共危險犯行，自均應依法為無罪判
    決之諭知。
據上論斷，應依刑事訴訟法第四百五十二條、第三百零一條第一項，判決如主文。
中      華      民      國      九十      年      八      月    二十    日
                                   台灣台中地方法院交通法庭
                                       法  官  劉長宜
右正本證明與原本無異
如不服本判決應於送達後十日內向本院提出上訴狀
                                       書記官
中      華      民      國      九十      年      八      月    二十一  日


司法院資訊處製作；財團法人民間司法改革基金會備份。
